---
title: "Лабораторная 1"
author: "Лыжина Мария"
date: "2022-10-31"
output: html_document
---

```{r setup, include=FALSE}
knitr::opts_chunk$set(echo = TRUE)
```

Задание 1

Создаем новую колонку без пробела, преобразуем в числовой формат. Если это была колонка с числами, получаем преобразованную без пробела, иначе это была колонка строк
```{r echo=TRUE, error=FALSE, message=FALSE, warning=FALSE, include=TRUE}
    fix_column <- function(column){
      fixed_col <- gsub(" ", "", column)
      fixed_col <- as.numeric(fixed_col)
      
      if (any(is.na(fixed_col))){
        return(column)
      }
      return(fixed_col)
    }
```

Проводим преобразования для каждого столбца
```{r echo=TRUE, error=FALSE, message=FALSE, warning=FALSE, include=TRUE}
    fix_data <- function(dataframe){
      fix_dataframe <- lapply(dataframe, fix_column)
      fix_dataframe <- data.frame(fix_dataframe)
      return(fix_dataframe)
    }
```
Считываем данные, выполняем задачу, выводим результат
```{r echo=TRUE, error=FALSE, message=FALSE, warning=FALSE, include=TRUE}
    getwd()
    data <- read.csv('lab1_e1.csv')
    data<-fix_data(data)
    print(data)
```

Задание 2

Объединяем датафреймы по id и получаем датафрейм с пациентами, не пропускавшими измерения температуры
```{r echo=TRUE, error=FALSE, message=FALSE, warning=FALSE, include=TRUE}
    merge_data <- function(data){
      merged_data <- Reduce(function(x, y) merge(x, y, by='id'), data)
      return(merged_data)
    }
```
Вызываем объединение, считаем средние значения в датафрейме без id
```{r echo=TRUE, error=FALSE, message=FALSE, warning=FALSE, include=TRUE}
get_id <- function(data){
  merged_data <- merge_data(data)
  merged_data <- na.omit(merged_data)
  data_without_id <- merged_data[, -c(1)]
  means <- rowMeans(data_without_id)
  mean_temp <- data.frame(id=merged_data$id, mean_temp=means)
  return(mean_temp)
}
```
Загружаем данные, выполняем задачу, выводим результат
```{r echo=TRUE, error=FALSE, message=FALSE, warning=FALSE, include=TRUE}
    getwd()
    load('lab1_e2.RData')
    new_data<-get_id(all_data)
    print(new_data)
```